【裁判字號】    95,抗,88
【裁判日期】    950629
【裁判案由】    本票裁定
【裁判全文】
臺灣高雄地方法院民事裁定                95年度抗字第88號
抗  告  人  丁○○
            丙○○
            乙○○
            戊○○
相  對  人  甲○○
上列當事人間請求本票裁定事件，抗告人對於本院民國95年5 月
30日裁定提起抗告，本院裁定如下：
    主  文
再抗告駁回。
再抗告程序費用新臺幣壹仟元由再抗告人連帶負擔。
    理  由
一、再抗告意旨略以：相對人於民國90年間，執訴外人吳數音所
    簽發，並由再抗告人簽名擔任連帶保證人之本票1 紙（下稱
    系爭本票），向本院聲請裁定對再抗告人強制執行，經本院
    於90年12月3 日以90年度票字第24903 號裁定（下稱系爭裁
    定）准予強制執行，並將系爭裁定送達至再抗告人當時設於
    高雄縣鳳山市○○街149 號之戶籍地，而於91年7 月29日寄
    存在高雄縣政府警察局鳳山分局鳳崗派出所，惟因上址房屋
    已於88年8 月23日遭本院拍賣，再抗告人早已輾轉遷移至高
    雄縣燕巢鄉○○○街3 號居住，上開戶籍地並非再抗告人之
    住居所，故系爭裁定之寄存送達不合法而尚未確定，再抗告
    人自得對系爭裁定提出抗告，詎原審竟以抗告逾期為由而裁
    定駁回，經再抗告人提起抗告後，再經本院於95年5 月30日
    以95年度抗字第88號裁定（下稱原裁定）駁回。惟原裁定就
    系爭裁定違反票據法第123 條之規定，對票面記載為「連帶
    保證人」之再抗告人一併准予強制執行一節，未說明理由即
    駁回抗告，顯有不適用法規或適用不當之違法，且本件所涉
    之法律見解具有原則上重要性，爰於法定期間內提起再抗告
    ，求為廢棄原裁定等語。
二、按對於抗告法院之裁定再為抗告，僅得以其適用法規顯有錯
    誤為理由，並經原法院之許可者為限；前項許可，以原裁定
    所涉及之法律見解具有原則上重要性者為限，非訟事件法第
    45條第3 項、第4 項分別定有明文。此處所謂「原則上之重
    要性」，係指該訴訟事件所涉及之法律問題意義重大而有加
    以闡釋之必要而言，是以，如抗告法院之裁定並無適用法規
    顯有錯誤，且該事件亦無涉及意義重大之法律問題而有加以
    闡釋之必要者，即不得提起再抗告。
三、經查，相對人執系爭本票聲請本院以系爭裁定准予對再抗告
    人強制執行後，再抗告人遲至95年3 月6 日始提起抗告，經
    本院於95年3 月30日以抗告逾期為由而裁定駁回，再抗告人
    不服而提起抗告，再經原裁定以抗告無理由而駁回在案等情
    ，業經本院依職權調取90年度票字第24903 號及95年度抗字
    第88號卷宗核閱無訛，自堪認定。據此以觀，再抗告人對系
    爭裁定提起抗告時，既經本院95年3 月30日90年度票字第24
    903 號裁定以抗告逾期為由而程序上駁回，則再抗告人對該
    裁定提起抗告，原裁定所受理之範圍自僅限於「抗告是否逾
    期」之程序上事項，而不及於系爭裁定是否合法之實質審查
    ，故再抗告人主張原裁定有未說明系爭裁定是否違反票據法
    第123 條規定之適用法規顯有錯誤，容有誤會。況且，原裁
    定之審理範圍僅在於認定再抗告人於受系爭裁定之送達時，
    是否以高雄縣鳳山市○○街149 號為住所、寄存送達是否合
    法及抗告有無逾期等節，均屬證據取捨之事實認定範圍，自
    非涉及法律問題意義重大而有加以闡釋必要之事件。從而，
    再抗告人之再抗告與法定要件不合，應予駁回。
四、依非訟事件法第45條第3 項、第21條第1 項前段、第24條第
    1 項，民事訴訟法第436 條之3 第3 項後段、第95條、第85
    條第2 項，裁定如主文。
中    華    民    國    95    年    6     月    29    日
                  民事第六庭  審判長法  官  謝靜雯
                                    法  官  劉傑民
                                    法  官  鄭詠仁
以上正本證明與原本無異。
如不服本裁定應於送達後10日內向本院提出再抗告狀，並繳納再
抗告費新台幣1,000元。
中    華    民    國    95    年    6     月    29    日
                                    書記官  王雪招


司法院資訊處製作；財團法人民間司法改革基金會備份。
